【裁判字號】    89,易,677
【裁判日期】    900120
【裁判案由】    公共危險等
【裁判全文】
臺灣基隆地方法院刑事判決                          八十九年度易字第六七七號
    公  訴  人  臺灣基隆地方法院檢察署檢察官
    被      告  甲○○
右列被告因公共危險等案件，經檢察官提起公訴 (八十九年度偵緝字第一五一號），
本院判決如左：
    主  文
甲○○連續以加害生命、身體之事恐嚇他人，致生危害於安全，處拘役參拾日，如易
科罰金以參佰元折算壹日；又放火燒燬自己所有之電扇、床板，致生公共危險，處有
期徒刑貳月，如易科罰金以參佰元折算壹日。緩刑肆年，緩刑期內付保護管束。
    事  實
一、甲○○曾犯有賭博前科（不構成累犯），原與其妻蔡依維住於基隆市○○街十一
    巷三九號，嗣其二人離婚後，蔡依維即搬出上址，甲○○亦鮮少回家，該址房屋
    平日即由甲○○之女丙○○及其弟同住，嗣在丙○○就讀高職時，與其弟搬至基
    隆市○○街十一巷四十一號與其外公乙○○同住，甲○○時常至該址找丙○○，
    惟因甲○○每次來時多為酒醉狀態，丙○○因而於甲○○來時即不願開門與甲○○見面，引起甲○○不悅，甲○○且認為是乙○○不讓丙○○與其見面，遂基於
    概括犯意，自民國八十八年間某不詳時間起，先後多次，至基隆市○○街十一巷
    四十一號，向乙○○恫稱：「要放火燒，與你同歸於盡」，並恫嚇赫其女兒丙○○稱：「妳出去要小心一點，走著瞧」、「大不了大家同歸於盡」等語，最後一
    次為八十九年二月間某日，當時甲○○至基隆市○○街十一巷四十一號找丙○○
    借錢，但為丙○○拒絕，乙○○並欲驅離甲○○，甲○○憤而對乙○○稱：「你
    出去給我小心一點」，並對丙○○恫稱：「我要和妳同歸於盡」，而連續以上開
    加害生命、身體之言詞恐嚇乙○○、丙○○，致其二人心生畏懼，足生危害於其
    等之安全。又甲○○另行起意，於八十八年夏天某日，至基隆市○○街十一巷三
    十九號其前住處，而該甲○○自有房屋之院子範圍狹窄，隔壁及樓上尚有其他住
    戶居住，且如在該處焚燒物品，極易因火勢失控，而延燒至左鄰右舍，危害他人
    之生命、財產，在此情形下，甲○○仍在該處院子內緊鄰木質大門及房屋落地窗
    處，先以紙張點火，再引燃堆放在院子內其自有之電風扇、床板等物，火勢並失
    控波及該屋大門（木門），大門並因此而部分燒黑，致生具體之公共危險。幸甲○○及時撲滅火勢，始未釀成更大災害。
二、案經乙○○、丙○○提出告訴，並經台灣基隆地方法院檢察署檢察官偵查起訴。
    理  由
一、訊據被告甲○○坦承於八十八年間起酒醉曾對丙○○及乙○○口出惡言，及於其
    住處焚燒廢電扇及床板等物，惟仍否認犯罪，辯稱其只係喝酒後說氣話，但並未
    真正實施，至於其燒廢棄器具，是在自己屋中之庭院焚燒，且自己滅火，應無公
    共危險可言等語。
二、惟查被告右揭犯行，業據告訴人丙○○、乙○○指述甚為詳盡，而被告亦不否認
    曾出惡言，自足認告訴人等所述並非無的放矢，應屬事實，且被告以「出去時小
    心一點」、「同歸於盡」等言詞恫嚇他人，客觀上足以使人心生畏懼，即使被告
    並無實現其恫嚇內容之真意，亦無礙恐嚇犯行之成立。又查被告自承在前揭時地
    焚燒舊床板及電器，其鄰右及樓上均有人居住，且依卷附現場照片顯示，被告焚
    燒物品在現場已燃燒至僅剩餘燼，顯已達燒燬之程度。又燃燒雖係在該住宅正門
    客廳落地窗外與圍牆間之庭院，惟該庭院甚為狹窄，而焚燒餘燼幾遍及該庭院，
    顯然當時應有可觀之火勢，且該餘燼又緊鄰落地窗及圍牆上之木質大門，且木質
    紅色大門已有相當大之面積經火勢燒黑，並透及大門之另一側，足見當時火勢已
    有失控延燒之現象，雖嗣後並未繼續燒及他處造成其他鄰居之人身或財產傷害，
    惟公共危險罪以行為人之行為雖未造成真正之實際災害，但依行為時之客觀情形
    有造成災害之危險性存在時，即已成罪，無須俟釀成真實災害始能論罪。本件被
    告於緊鄰房屋處焚燒易燃之大型木質傢俱及電器，附近並有窗地門窗及木質大門
    等延燒之可能媒介，稍一不慎，即可能失控延燒而殃及他人，雖未真正延燒至他
    屋，但其火勢事實上已波及圍牆之木質大門，若非及時撲滅，其延燒他屋之危險
    性甚大，自已足認被告之行為已致生具體之公共危險，是被告辯稱其已撲滅火勢
    ，應無危險云云，並非可信，其右揭犯罪之事證足認明確，其犯行應堪認定。
三、核被告以「出去時小心一點」、「同歸於盡」等加害生命、身體之事恫赫他人之
    行為，係犯刑法第三百零五條之恐嚇罪，而其先後多次恐嚇乙○○及丙○○之犯
    行，時距非遠，犯意概括，並觸犯相同構成要件之罪，應依連續犯論以一罪並加
    重其刑。而其放火燒燬自己之所有物（床板、電扇），而致生公共危險之行為，
    則係另犯刑法第一百七十五條第二項之公共危險罪，且與其所犯前述恐嚇二罪，
    因犯意各別，行為互殊，應予分別論罪，併合處罰。審酌被告係因酒後而亂性觸
    法，其行為之手段、所造成之危害、犯後態度等一切情狀，就所犯罪名各量處如
    主文所示之刑，並諭知易科罰金之折算標準。末查被告前未曾受有期徒刑以上刑
    之宣告，有台灣基隆地方法院檢察署刑案資料查註紀錄表在卷可稽，與刑法第七
    十四條第一款之規定相符，其係酒後行為失控而觸法，但其與告訴人或為父女，
    或曾有翁婿關係，尚不致有危害之真意，經此教訓後，當能知所警惕，應無再犯
    之虞，本院認其所受前述宣告刑均以暫不執行為適當，爰併予宣告緩刑四年，緩
    刑期內並宣付保護管束，以促其確實改悔。
四、據上論斷，應依刑事訴訟法第二百九十九條第一項前段、刑法第五十六條、第一
    百七十五條第二項、第三百零五條、第四十一條、第七十四條第一款、第九十三
    條第一項、罰金罰鍰提高標準條例第一條前段、第二條，判決如主文。
本案經檢察官黃士元到庭執行職務
中    華    民    國      九十        年    一        月      二十      日
                        臺灣基隆地方法院刑事第二庭
                                          法  官  黃  麟  倫
右正本證明與原本無異。
對於本件判決如有不服，應於收受送達後十日內，向本院提出上訴書狀，上訴於臺灣
高等法院，並按他造當事人之人數附具繕本。
                                          書記官  李  建  霆
中    華    民    國      九十        年    一        月      二十      日
附錄本案論罪科刑法條全文：
刑法第一百七十五條第二項
放火燒燬前二條以外之自己所有物，至生公共危險者，處三年以下有期徒刑。
刑法第三百零五條
以加害生命、身體、自由、名譽、財產之事恐嚇他人，致生危害於安全者，處二年以
下有期徒刑、拘役或三百元以下罰金。


司法院資訊處製作；財團法人民間司法改革基金會備份。
